臺灣桃園地方法院刑事判決　　　　　　96年度簡上字第409號
上　訴　人　臺灣桃園地方法院檢察署檢察官
被　　　告　甲○○
上列被告因違反動產擔保交易法案件，不服本院中華民國96年6
月29日第一審簡易判決（96年度桃簡字第806 號，聲請簡易判決
處刑案號：95年度偵字第23954 號），提起上訴，本院管轄之第
二審合議庭，認應適用通常程序審判，並自為第一審判決如下：
    主  文
原判決撤銷。
本件免訴。
    理  由
一、聲請簡易判決處刑意旨略以：被告甲○○於民國94年12月間
    以動產擔保交易附條件買賣方式，向順益汽車股份有限公司
    （下稱順益公司）購買車號0418- MR號自用小客車1 輛，為
    動產擔保交易之債務人。雙方約定總價金新臺幣（下同）60
    1,152 元，自94年12月30日起至98年11月30日止，每月為1
    期，共分48期給付，每期給付12,524元，標的物存放地點為
    桃園縣八德市○○里○ 鄰○○街12號附近，在價金未付清之
    前，上開標的物之所有權仍屬順益公司所有，甲○○僅得依
    約占有使用，不得擅自遷移或為其他處分。詎甲○○於取得
    標的物之後，自95年5 月30日第6 期起即拒不付款，並意圖
    為自己不法之利益，於95年9 月28日將該標的物典當與台北
    縣三峽鎮○○路138 號1 樓大利當鋪，致順益公司追索無著
    受有損害，因認被告涉犯動產擔保交易法第38條之動產擔保
    交易之債務人意圖不法利益將標的物移轉致生損害於債權人
    罪。
二、按犯罪後之法律已廢止其刑罰者，得不經言詞辯論，諭知免
    訴之判決，刑事訴訟法第302 條第4 款、第307 條定有明文
    。又所謂犯罪後之法律已廢止其刑罰者，係指舊法之刑罰已
    經廢止，而現行法令上復無科以刑罰之明文者而言（最高法
    院22年上字第628 號判例意旨參照）。
三、經查：被告行為後，動產擔保交易法業經修正，於96年7 月
    11日經總統以華總一義字第09600088561 號令公布施行，於
    同月13日生效，就違反動產交易法第38條行為之刑罰處罰，
    業已刪除。是本件被告違反動產擔保交易法之行為，既已廢
    止其刑罰，應依前開說明為免訴之諭知。原審於動產擔保交
    易法修正公布施行前，以被告罪證明確，依修正前動產擔保
    交易法第38條規定予以論罪科刑，固非無見。惟原審未及審
    酌上述廢止刑罰之規定，而對被告為有罪判決之諭知，自有
    未洽，檢察官上訴意旨執此指摘原判決未臻允當，請求撤銷
    原判決，為有理由，自應由本院合議庭依通常程序將原判決
    撤銷，自為第一審免訴判決之諭知。
據上論斷，應依刑事訴訟法第452 條、第455 條之1 第1 項、第
3 項、第369 條第1 項前段、第364 條、第302 條第4 款、第30
7 條，判決如主文。
中　　華　　民　　國　　96　　年　　8 　　月　　22　　日
                  刑事第五庭  審判長法  官  潘政宏
                                    法  官  吳勇毅
                                    法  官  陳月雯
上正本證明與原本無異。
如不服本判決，應於判決送達後10日內向本院提出上訴狀（應附
繕本）。
                                    書記官  吳瓊英
中　　華　　民　　國　　96　　年　　8 　　月　　22　　日
